臺灣高等法院刑事裁定
110年度聲字第2890號
聲  請  人  臺灣高等檢察署檢察官
受  刑  人  盛天麟


上列聲請人因受刑人數罪併罰有二裁判以上，聲請定其應執行之
刑（聲請案號：臺灣高等檢察署110年度執聲字第1251號），本
院裁定如下：
    主  文
盛天麟犯如附表所示各罪所處之刑，應執行有期徒刑肆年叁月。
    理  由
一、聲請意旨略以：受刑人盛天麟因犯侵占等數罪，先後經判決
    確定如附表，應依刑法第50條第1項第1款、第2項、第53條
    、第51條第5款規定，定其應執行刑，爰依刑事訴訟法第477
    條第1項聲請裁定等語。
二、按裁判確定前犯數罪者，併合處罰之，但得易科罰金與不得
    易科罰金之罪，不在此限；前項但書情形，受刑人請求檢察
    官聲請定應執行刑者，依第51條規定定之；數罪併罰，有二
    裁判以上者，依第51條之規定，定其應執行之刑；數罪併罰
    ，分別宣告多數有期徒刑者，於各刑中之最長期以上，各刑
    合併之刑期以下，定其刑期，但不得逾30年，刑法第50條第
    1項但書第1款、第2項、第53條及第51條第5款分別定有明文
    。準此，合於數罪併罰之數罪，其中有得易科罰金之罪與不
    得易科罰金之罪，須經受刑人請求檢察官聲請，始得依刑法
    第51條第5款之規定定其應執行之刑。又數罪併罰中之一罪
    ，依刑法規定得易科罰金，若因與不得易科之他罪併合處罰
    結果，而不得易科罰金時，原可易科罰金部分所處之刑，自
    亦無庸為易科折算標準之記載，司法院釋字第144號解釋意
    旨亦可資參照。
三、經查：本件受刑人因共同業務侵占、背信、違反商業會計法
    第71條第1款填製不實等罪，經臺灣新北地方法院105年度訴
    字第18號判處如附表各該編號所示之宣告刑，其中附表編號
    1至5所示之罪經本院107年度上重訴字第30號判決駁回上訴
    確定，附表編號6所示之罪經最高法院於民國110年3月24日
    以110年度台上字第2170號判決駁回上訴確定，有如附表所
    示之判決、本院被告前案紀錄表存卷可佐。又附表編號5、6
    所處罪刑係得易科罰金之罪刑，與附表編號1至4所處罪刑係
    不得易科罰金之罪刑，原依刑法第50條第1項但書之規定不
    得併合處罰，惟受刑人已具狀請求檢察官向法院聲請定其應
    執行刑，有定刑聲請切結書附卷可參，本院自應依刑法第50
    條第2項之規定，依同法第51條規定定其應執行刑。茲檢察
    官向最後事實審之本院聲請定其應執行之刑，本院審核認其
    聲請於法尚無不合，經審酌受刑人如附表各罪所示刑度之外
    部限制（總刑期為有期徒刑6年3月）、附表編號1至4所示4
    罪，前經臺灣新北地方法院105年度訴字第18號判決定應執
    行有期徒刑4年，嗣經本院107年度上重訴字第30號判決上訴
    駁回確定，附表編號5至6所示2罪，前經臺灣新北地方法院1
    05年度訴字第18號判決定應執行有期徒刑5月，嗣經本院107
    年度上重訴字第30號判決上訴駁回，附表編號6所示之罪再
    經最高法院於110年度台上字第2170號判決駁回上訴確定，
    與受刑人所犯如附表編號1至5所示之罪均屬侵害財產法益之
    犯罪，犯罪類型、手段相似，此部分責任非難重複之程度亦
    較高，所犯數罪時間、各罪之侵害法益、個別罪質內容、犯
    罪情節，且審酌受刑人違反之嚴重性、所犯數罪為整體非難
    評價，及貫徹刑法量刑公平正義理念之內部限制等，定其應
    執行之刑如主文所示。至受刑人所犯附表編號5、6所定之刑
    雖業於110年4月29日易科罰金執行完畢，有本院被告前案紀
    錄表在卷可稽，惟附表編號2至6之罪係在附表編號1所示之
    罪判決確定前所犯，合於數罪併罰要件，仍應合併定其應執
    行之刑，僅檢察官就已執行之附表編號5、6部分於換發執行
    指揮書時予以扣除，末予敘明。
四、據上論斷，應依刑事訴訟法第477條第1項，刑法第53條、第
    51條第5款、第50條第1項但書、第2項，裁定如主文。
中　　華　　民　　國　　110 　年　　7 　　月　　27　　日
              　　刑事第十八庭  審判長法　官  何俏美
                                      法　官  黃紹紘
                                      法　官  陳海寧
以上正本證明與原本無異。      
如不服本裁定，應於收受送達後5日內向本院提出抗告狀。
                                      書記官  謝文傑
中　　華　　民　　國　　110 　年　　7 　　月　　27　　日
附表：
編號 罪名 宣告刑 犯罪日期 最後事實審  確定判決  備註     法院案號 判決日期 法院案號 確定日期  1 共同業務侵占 有期徒刑1年8月  95年9月間起至100年8月間、100年9月起至102年6月間 臺灣高等法院107年度上重訴字第30號 109年11月18日 臺灣高等法院107年度上重訴字第30號 109年11月18日 編號1至4部分，前經臺灣新北地方法院105年度訴字第18號判決定應執行有期徒刑4年，嗣經本院107年度上重訴字第30號判決上訴駁回確定。 2 共同背信 有期徒刑8月  100年9月起至104年6月間 臺灣高等法院107年度上重訴字第30號 109年11月18日 臺灣高等法院107年度上重訴字第30號 109年11月18日  3 共同背信 有期徒刑10月 102年10月間某日起至105年2月27日（聲請書附表誤載為102年9月間至105年1月間） 臺灣高等法院107年度上重訴字第30號 109年11月18日 臺灣高等法院107年度上重訴字第30號 109年11月18日  4 共同業務侵占 有期徒刑2年6月 95年9月間起至105年2月間 臺灣高等法院107年度上重訴字第30號 109年11月18日 臺灣高等法院107年度上重訴字第30號 109年11月18日  5 共同背信 有期徒刑3月 103年5月23日 臺灣高等法院107年度上重訴字第30號 109年11月18日 臺灣高等法院107年度上重訴字第30號 109年11月18日 編號5、6部分，前經臺灣新北地方法院105年度訴字第18號判決定應執行有期徒刑5月，嗣經本院107年度上重訴字第30號判決上訴駁回，附表編號6再經最高法院於110年度台上字第2170判決上訴駁回確定。 6 共同犯商業會計法第71條第1款填製不實罪 有期徒刑4月 100年12月5日、100年12月25日 臺灣高等法院107年度上重訴字第30號 109年11月18日 最高法院110年度台上字第2170號 110年3月24日